臺灣高等法院臺南分院刑事判決        99年度上訴字第1075號
上  訴  人
即  被  告  黃進春
選任辯護人  洪梅芬律師
            涂欣成律師
            呂蘭蓉律師
上  訴  人
即  被  告  韋志銘
選任辯護人  蔡清河律師
上列上訴人等因重傷害等案件，不服臺灣臺南地方法院97年度訴
字第2245號中華民國99年9月8日第一審判決（起訴案號：臺灣臺
南地方法院檢察署97年度調偵字第1201號），提起上訴，本院判
決如下：
    主  文
原判決關於黃進春部分、韋志銘重傷害及定應執行刑部分均撤銷
。
黃進春共同犯殺人未遂罪，處有期徒刑伍年捌月。
韋志銘共同犯殺人未遂罪，處有期徒刑伍年拾月。
其他上訴駁回。
本判決第三項韋志銘撤銷改判所處之刑與上訴駁回所處之刑（有
期徒刑肆月），應執行有期徒刑陸年。
    事  實
一、黃進春、韋志銘原均為設在臺南縣新市鄉永就村6-60號「再
    生發股份有限公司」（以下簡稱為再生發公司）員工，嗣因
    故離職。民國96年11月10日深夜11時50分許，黃進春、韋志
    銘與鄭麗卿、林羿伶吃完羊肉爐後，黃進春駕車搭載韋志銘
    等3人共同前往再生發公司，黃進春與該公司員工綽號「阿
    草」談話，並觸碰機台，「阿草」即打電話給非在值勤工作
    之組長陳禹辰，陳禹辰即駕車前往再生發公司，除以即將下
    班為由安撫「阿草」外，並勸阻黃進春不要觸動機台，干擾
    他人工作，黃進春隨後即向另一名員工李松育詢問陳禹辰之
    外號，並說「陳禹辰叫我不要亂動（機台）」，李松育聽完
    後，答稱「對，你不是我們公司員工，一個主管跟你說這樣
    ，本來就沒有錯」等語，不久，韋志銘即自廠房棧板堆放物
    料處取出寬約8公分、長106公分之木板1支，先短暫放置黃
    進春、「阿草」對談處附近，後再持該木條放置黃進春之汽
    車旁。迄至翌日即11日凌晨零時許，陳禹辰欲行開車回家，
    惟其停放在廠房內之汽車因車道為黃進春所駕駛之汽車所擋
    ，遂委由李松育前去請求黃進春移動汽車，李松育前去與黃
    進春交涉時，與黃進春、韋志銘發生爭執，李松育遂持信號
    槍朝黃進春、韋志銘方向射擊，斯時陳禹辰已在其汽車旁，
    因聽聞李松育與黃進春起爭執，遂與李詠聖一起趕至，並拉
    扯李松育，李松育之信號槍因受陳禹辰之拉扯，因而反方向
    朝陳禹辰停放之汽車處射擊一發。韋志銘則基於傷害之犯意
    ，向李松育手臂處揮拳，陳禹辰見狀上前勸阻，韋志銘明知
    前述其藏放之木板乃屬實心而具有相當質量，以之毆擊頭部
    要害，將有致人顱內出血致死可能，竟基於殺人之故意，持
    該木棒朝陳禹辰頭部猛擊，使其應聲倒地昏厥後，黃進春亦
    基於與韋志銘共同殺人之犯意聯絡，續用力徒手毆打陳禹辰
    頭部數下，斯時李松育上前欲阻止，韋志銘乃又另行基於傷
    害之意思，持前述木板揮掃而擊中李松育頭部，致陳禹辰受
    有頭部外傷併顱骨骨折、蜘蛛膜下腔出血、腦挫傷、顱內出
    血、左右雙側硬腦膜上出血等傷害，幸經送醫急救後，得免
    於死亡，惟因腦部創傷而遺留頑性癲癇症，李松育則受有頭
    部外傷併頭皮8公分撕裂傷、右上肢擦傷等傷害。
二、案經陳禹辰、李松育訴由臺南縣警察局善化分局報告臺灣臺
    南地方法院檢察署檢察官偵查起訴。
    理  由
一、證據能力方面：
    按被告以外之人於審判外之陳述，雖不符合同法第159條之1
    至第159條之4之規定，但經當事人於審判程序同意作為證據
    ，法院審酌該言詞陳述或書面陳述作成時之情況，認為適當
    者，亦得為證據。當事人、代理人或辯護人於法院調查證據
    時，知有第159條第1項不得為證據之情形，而未於言詞辯論
    終結前聲明異議者，視為有前項之同意，刑事訴訟法第159
    條第1項及第159條之5分別定有明文。本件其餘所引用之供
    述證據，當事人於本院準備程序及審判期日中均表示對證據
    能力無意見而不予爭執，且迄至言詞辯論終結前亦未再聲明
    異議，本院審酌上開證據資料製作時之情況，尚無違法不當
    之瑕疵，亦認為以之作為證據應屬適當，依刑事訴訟法第15
    9條之5規定，認前揭證據資料均有證據能力。
二、訊據被告黃進春、韋志銘固坦承於96年11月10日晚間，共同
    前往再生發公司，後並與告訴人陳禹辰、李松育發生衝突，
    被告韋志銘有持木條毆擊告訴人陳禹辰、李松育頭部，被告
    黃進春則有徒手毆打告訴人陳禹辰頭部等情，惟被告2人均
    否認有何殺人未遂犯行，被告黃進春辯稱原審法院勘驗監視
    錄影光碟，已證實當日8分20秒時，有信號彈射出，被告黃
    進春係因遭信號彈及被害人陳禹辰持武士刀攻擊，才引起衝
    突，而以徒手毆打陳禹辰，而當時是韋志銘先以木板朝陳禹
    辰頭部重擊一下，立即造成陳禹辰無意識昏倒，顯然韋志銘
    之行為係造成告訴人陳禹辰頭部之關健，且韋志銘已供稱攻
    擊陳禹辰非有預謀，攻擊前亦未告知黃進春，其所使用之木
    板是現場隨手取得，均無任何證據足認黃進春有與其犯意聯
    絡，再原審法院雖依奇美醫院之函覆認陳禹辰癲癇之後遣症
    係屬重傷害，但該醫院並未提供陳禹辰有「意識喪失」、「
    手腳全身抽搐」、「未服藥即發作」之病歷，且陳禹辰於案
    發後正常結婚生子，並自行開車上下班，原審未依成大醫院
    之函覆，作腦波檢查，亦未說明該症狀如何對陳禹辰有何重
    大影響，即認定係對陳禹辰造成重傷害，即有違誤云云。被
    告韋志銘則辯稱：被告韋志銘係因上車欲行離去之際，因有
    人持信號彈打在渠等旁邊，且見被害人陳禹辰持武士刀而來
    ，才持木板打陳禹辰一下，剛好打在其頭部，是韋志銘應有
    正當防衛或防衛過當之適用，再韋志銘只打一下即罷手，2
    人亦無任何仇隙，足認僅具普通傷害之犯意。再癲癇症若控
    制得好就不會發作，且陳禹辰於98年2月間所取得之中華民
    國身心障礙手冊顯示，其係頑性癲癇，輕度身心障礙，則是
    否屬重傷害即非無疑，爰聲請送法務部法醫研究所再為鑑定
    云云。
三、經查：
(一)、被告黃進春、韋志銘2人於案發當日與林羿伶、鄭麗卿吃完
    羊肉爐後，由黃進春開車載韋志銘等3人先前往再生發公司
    等情，為黃進春、韋志銘、林羿伶、鄭麗卿於原審、本院所
    供承之事實。
(二)、再上揭黃進春進入再生發公司後，確有動手碰觸再生發公司
    員工「阿草」之機台，「阿草」遂打電話告知陳禹辰，陳禹
    辰接獲通知後，遂開車前往再生發公司，除安撫「阿草」外
    ，並勸阻黃進春等情，業據陳禹辰於原審證述明確，核與被
    告黃進春於原審亦自白：「（陳禹辰有無叫你不要碰嗎？）
    有，他跑來叫我不要碰我就沒碰」（原審卷(一)第156頁）等
    語相符，證人李松育於原審亦證稱「黃進春去公司就調我們
    公司的工作機台，陳禹辰就跟他說不要亂動，黃進春就過來
    問我說陳禹辰的外號是否叫蒼蠅（台語），我說是，我問黃
    進春怎麼了，黃進春說他剛才在調機台，陳禹辰叫我不要亂
    動，我說對，你不是我們公司的員工，一個主管跟你說這樣
    ，本來就沒有錯，然後我看到韋志銘在找木棍‥‥」（原審
    卷(一)第150頁）等語明確，另經原審當庭勘驗再生發公司之
    監視錄影帶，其中鏡頭四（CAM4）於10日晚間11時59分16秒
    ，拍攝到被告黃進春與「阿草」在機器前交談，被告韋志銘
    自畫面右側以棧板放置物料處取出木棍1支，並放置於漏料
    機旁，其後又攜帶該木棍走出畫面，此亦有原審勘驗筆錄為
    憑（原審卷(二)第23頁）。
(三)、陳禹辰於翌日零時許，欲駕車離開再生發公司時，因為被告
    2人所駕駛之汽車擋住車道，李松育受陳禹辰之託，前去要
    求被告2人將車移開，因而與被告2人發生爭執，李松育並持
    信號槍攻擊被告2人，雖證人李松育、陳禹辰、李詠聖等人
    均否認李松育有以信號彈攻擊等情，惟勘驗再生發公司於案
    發當時之監視錄影內容。該公司監視錄影鏡頭三於8分21秒
    時在陳禹辰汽車左後方確有白色光束產生，另監視錄影鏡頭
    五（CAM5）確有拍攝到96年11月11日凌晨零時8分13秒時，
    有穿著黑衣男子（即告訴人李松育）雙手做出類似持槍瞄準
    動作，8分20秒左右，有光及煙霧產生，經本院送請法務部
    調查局鑑定，認上開畫面影像係「疑似由信號槍彈或煙火類
    火工製品之燃放現象所造」，有該局100年3月31日調科伍字
    第10000090690號函及所附定格畫面可憑（本院卷1第152-15
    9頁），雖該函無法確認係有人射擊信號彈所造成，惟本院
    認既有前開畫面資料為證，足認被告2人所陳李松育有射擊
    信號彈尚非無據，當屬可採。
(四)、又陳禹辰見李松育與被告2人發生爭執，即前往勸阻，其後
    發生之情節因發生地點為再生發公司之設備所阻，監視器無
    法錄影，惟陳禹辰因為阻止爭執之發生，而為韋志銘持木棒
    敲擊頭部當場昏倒在地，黃進春並徒手毆打陳禹辰頭部數下
    ，李松育見狀，上前欲行阻止，亦遭韋志銘以木棒敲擊頭部
    等情，業據證人李詠聖證稱：「要下班時‥‥被告2人開的
    車子剛好擋到陳禹辰車子的後面，李松育叫他們把車子移走
    ，叫他移走車子時，黃進春就出手要打李松育」、「陳禹辰
    要去勸架，就看到那位拿木棍打陳禹辰的頭」（原審卷(一)第
    185頁）；證人李松育證稱：「當時要下班了，陳禹辰就叫
    我去跟黃進春他們說把車子移一下，下班車子要開出去，我
    去跟黃進春講叫他車子移一下時，韋志銘就出手打我，陳禹
    辰看到就過來要勸架，然後韋志銘就拿木棍要打陳禹辰的頭
    」（原審卷(一)第150頁）、「（你看到黃進春打陳禹辰的頭
    ，你有無馬上阻止？）有，我有要拉開他們，因為倒在地上
    ，我要蹲下去，我過去拉開的時候，就換我被打，我不知道
    被誰打，我蹲著要把他們拉開」（原審卷(一)第150頁反面）
    ；證人陳禹辰於原審證稱：「（你因為開車的事情，你叫誰
    去跟黃進春說？）李松育，因為他剛好車子擋在我後面，我
    就看說好像不太對，好像在吵架」、「我看到是李松育跟被
    告2人吵架，我本來要把他們推開，之後我就倒下去了」、
    「（你被韋志銘打，是被何東西打到？）我也不知道，打到
    我就昏倒了」、「當時就倒下，就沒有意識了」等語明確，
    即被告黃進春亦自白：「‥‥韋志銘就從後面打過去」、「
    （陳禹辰倒地之後的狀況如何？）他倒地，當時他暈倒我不
    知道，但是我有打他兩下，他當時還有在動，他的頭有流血
    」，被告韋志銘亦於警詢、偵查自白：「（你有無手持木板
    攻擊陳禹辰及李松育何部位）我均傷害其頭部」、「（你打
    倒陳禹辰之後，你就接著對付另一人？）‥‥陳禹辰倒地之
    後，我就接著拿木板去打以信號彈射我的人‥‥」，經核渠
    等所供情節相符，再陳禹辰經送奇美醫院急救，而診斷認有
    「頭部外傷併顱骨骨折、蜘蛛膜下腔出血、腦挫傷、顱內出
    血、左右雙側硬腦膜下出血」等傷害，有診斷證明書（警卷
    第32頁）、病情摘要（97年度調偵字第1201號卷第7、8頁，
    原審卷(一)第48、204頁）、中華民國身心障礙手冊（原審卷
    (一)第190頁），李松育因遭毆打，而有「頭部外傷併頭皮8公
    分撕裂傷、右上肢擦傷等傷害」之傷害，亦有診斷證明書可
    憑（警卷第33頁），此部分事證亦已明確。
(五)、至於被告2人雖一再辯稱陳禹辰當時有持武士刀要刺黃進春
    云云，惟查：
 1、黃進春就此部分情節前後供述或稱「我當時看是對方有一名
    男子拿信號彈攻擊我，另一名男子拿刀子要攻擊我」（警卷
    第3頁）、「李松育先拿信號彈射我們，當時我們剛好開車
    要離開，陳禹辰拿武士刀要過來殺我，我朋友韋志銘看到才
    拿板子打他」（原審卷(一)第24頁）、「（他是要刺你還是架
    住你？）陳禹辰有架住我，要殺我這樣，我就把陳禹辰踢開
    ，韋志銘就從我後面打過去」（原審卷(一)第156頁反面）、
    「（你說陳禹辰拿小武士刀把你架住，他是架在你何地方？
    ）他左手拉住我的左手，右手拿刀刺著我，我順手把刀搶過
    來」「（他左手一邊拿著刀鞘，一邊抓著你，右手要刺你，
    你才把它搶過來？）是」（原審卷(一)第159頁），前後所供
    情節差甚大。又果真有遭到陳禹辰持武士刀攻擊、且其亦搶
    得武士刀或刀鞘，則此重要事項當記憶深刻，何以黃進春於
    案發當日晚上警詢時，全然未提到其有搶得武士刀，亦未提
    出刀鞘為證？而其既供述當時有順手把刀搶過來，於偵查中
    卻提出武士刀之刀鞘，顯然有未符之處。
 2、證人韋志銘於警詢隻字未提有人拿刀之事，於偵查中起則稱
    ：「他是先被拿刀的人也就是陳禹辰架住，我先把陳禹辰打
    倒後，再轉身對付另一人」（97偵字第3059號卷第18頁）、
    「（他架住黃進春，黃進春如何脫困？）我發現信號彈開過
    來的時候，才拿木板打過去，剛好打倒陳禹辰的頭，他就倒
    地」（原審卷(一)第140頁）、「‥‥黃進春被陳禹辰拿武士
    刀架住，然後我就看到信號彈開過來」、「（‥‥你在警局
    連刀都沒有提，你在偵查中也只有說有人拿刀過來，你完全
    沒有說黃進春被刀架住的事情，怎麼後來會變成黃進春被刀
    子架住？）是先發現信號彈，然後下車看到陳禹辰拿刀架住
    黃進春」（原審卷(一)第145-145頁反面），其先後對於陳禹
    辰有無拿刀，說詞不一，且對於陳禹辰拿刀架住黃進春之時
    間與渠等受信號彈攻擊之先後，前後亦有矛盾。
 3、證人林羿伶於本院雖證稱現場有人持武士刀，但其證稱「他
    們出來後，我們要走了，有一群人圍在工廠內的門口前面，
    他們發了信號彈之後，那個人又衝回去拿了一把刀子朝我們
    這邊衝」、「（那把刀拿出來後，那個人做何動作？）往黃
    進春的身上刺」、「沒有刺到」、「對方還要再刺他，他們
    2人就扭打，之後刀子沒有搶下來」（本院卷1第77頁），其
    所稱那個人又衝了回去拿一把刀子以及所有扭打等情節，所
    述亦與黃進春、韋志銘所述情節不符。
 4、況本院於100年7月8日會同檢察官、被告、辯護人、證人陳
    禹辰、李詠聖前往案發現場履勘，該公司廠房雖已非由再生
    發公司經營，原有之設備亦略有變動，惟經被告2人及證人
    陳禹辰、李詠聖當場指認，而製有「再生發公司原址勘驗位
    置圖」（本院卷1第216頁），其中監視錄影鏡頭五（CAM5）
    與鏡頭三（CAM3）所拍攝之鏡頭係約呈對向，鏡頭三畫面之
    右方即為鏡頭五所拍攝之範圍。而鏡頭三於零時8分許，陳
    禹辰與李詠聖走向白色小客車處，陳禹辰走至小客車開啟車
    門時，李詠聖走至其身旁，2人隨即往回走向畫面之右下方
    ，而鏡頭五於8分13秒則呈現黑衣男子雙手做出類似持槍瞄
    準之動作，隨後於8分17秒左右，有2名男子走向該黑衣男子
    ，其中一人向前抱住黑衣男子，該畫面經指認，上前抱住黑
    衣男子之人即係陳禹辰，另一人則為李詠聖，隨即信號彈發
    射，鏡頭三於8分21秒亦呈現有信號彈射入，自此有定格翻
    拍照片可憑，被告當時係在鏡頭五畫面之左方，為拍攝鏡頭
    所照不到，由上揭監視畫面所呈現，適與陳禹辰、李詠聖前
    揭所證陳禹辰原欲開車離開公司，適與李松育與被告2人發
    生爭執而趕過去勸阻等情均符合，且由本院卷1第156-158
    頁之畫面呈現，陳禹辰與李松育有拉扯之動作，渠2人所在
    位置及右方（含第153-155頁鏡頭三所拍攝位置）有亮光出
    現，應係李松育先射擊一發，其後2人在拉扯間，李松育之
    槍因受陳禹辰拉扯之影響，朝反方向向陳禹辰之車方向（右
    方）射去。是陳禹辰果有持武士刀欲對被告不利，決不會與
    李松育發生拉扯並致李松育之信號彈朝反方向射擊。
 5、證人李家福於本院結證「木棍是韋志銘拿的，刀子是陳禹辰
    、煙火是李松育....」，但其所言與前揭4所述不符，且其
    亦證稱當時如何打伊沒有看到云云，其證詞自不能採為有利
    被告之證據。
 6、證人陳禹辰、李松育、李詠聖於原審、本院均一致證稱陳禹
    辰當時未持武士刀，綜上所述，本院認陳禹辰、李松育、李
    詠聖所證陳禹辰未持刀械與監視錄影帶拍攝之畫面情節相符
    ，堪信為真實，被告2人所辯此部分情節，尚難採信。
(六)、按殺人與傷害致死之區別，即在下手加害時有無死亡之預見
    為斷。至受傷處所是否致命部位，及傷痕之多寡，輕重如何
    ，僅足供認定有無殺意之參考，原不能為區別殺人與傷害致
    人死之絕對標準；再共同正犯之意思聯絡，不限於事前有所
    協議，其於行為當時，基於相互之認識，以共同犯罪之意思
    參與者，亦無礙於共同正犯之成立。最高法院19年上字第71
    8號、73年台上字第1886號著有判例。查頭部為人體之重要
    部位，若因之受到外力棍棒重擊，極易造成顱內出，因而發
    生死亡之結果，此為眾所周知之事，被告2人均為智識成熟
    之成年人，對此自無不知之理。被告韋志銘當時自陳禹辰背
    後以木棒敲擊陳禹辰之頭部，造成顱骨骨折等傷害，足認其
    當時用力至猛、殺意至堅，其有殺人犯意甚明，而黃進春因
    受陳禹辰勸阻不要觸碰機台、干擾工人工作一節，雖無證據
    顯示黃進春有告知韋志銘，而有事先殺人之犯意聯絡，但被
    告黃進春見陳禹辰倒地昏迷時，非但未阻止，或緊急將陳禹
    辰送醫，卻猶持續朝陳禹辰之頭部毆打數下，其於韋志銘持
    木棒毆擊陳禹辰之時，顯與韋志銘有共同殺人犯意之聯絡，
    至為明顯，而陳禹辰因受2人攻擊有頭部外傷併顱骨骨折、
    蜘蛛膜下腔出血、腦挫傷、顱內出血、左右雙側硬腦膜上出
    血等傷害，更證明當時渠等2人均以被害人陳禹辰之頭部為
    主要攻擊目標，且下手兇殘，渠2人均有殺人之犯意至為明
    確。又陳禹辰幸經急救後未生死亡之結果，被告2人就此部
    分自應負殺人未遂之責，至陳禹辰遺有癲癇之後遺症，是否
    為重大難治之症，即與被告2人之罪責不生影響，被告2人聲
    請此部分再函詢陳禹辰之癲癇是否為永久性之傷害，與被告
    之罪責不生影響，核無必要，併此說明。
(七)、被害人李松育為被告韋志銘持木棒敲擊頭部倒地，而受有頭
    部外傷併頭皮8公分撕裂傷、右上肢擦傷等傷害，顱內並無
    骨折或出血之情事，足認韋志銘當時尚非出於重手，其應無
    致李松育於死之意，而僅有傷害之犯意。
(八)、被告2人對陳禹辰為殺人行為之前，雖李松育有持信號槍朝
    渠2人射擊，惟按刑法正當防衛之要件，必對於現在之不正
    侵害，始能成立，若侵害已過去，或預料有侵害而侵害尚屬
    未來，則其加害行為，自無正當防衛之可言。最高法院19年
    上字第1174號判例揭示甚詳。查由前揭監視錄影鏡頭三、五
    拍攝到之畫面顯示，李松育96年11月11日凌晨零時8分13秒
    時固有做出類似持槍瞄準之動作，其後於8分17秒左右，陳
    禹辰抱住李松育並拉扯，稍後信號彈發射，朝被告所在之反
    方向射去，則陳禹辰顯非對被告2人有所侵害，而李松育先
    前所為之侵害亦已過去，是被告2人對陳禹辰為殺人行為，
    及韋志銘對李松育為傷害行為，均無正當防衛之適用。
(九)、綜上所述，被告2人所辯，均無足採，渠等犯行均堪認定。
四、核被告2人對陳禹辰所為，係犯刑法第271條第2項、第1項之
    殺人未遂罪，公訴人認係犯刑法第278條之重傷罪，起訴法
    條容有未洽，惟起訴之客觀基本事實相同，本院自得變更法
    條審理之，被告2人有犯意聯絡及行為分擔，均為共同正犯
    。另被告韋志銘對李松育所為係犯刑法第277條第1項傷害罪
    。
五、原審就被告韋志銘傷害李松育部分，認被告韋志銘犯罪事證
    明確，適用刑法第277條第1項，審酌被告韋志銘犯罪情節，
    量處有期徒刑4月，經核認事用法並無不當，量刑亦稱允當
    ，被告韋志銘上訴意旨，以其有正當防衛之適用云云，指摘
    原判決不當為無理由，此部分上訴應予駁回。另原審就被告
    2人對陳禹辰部分為論罪科刑之判決，固非無見，惟查被告2
    人所犯為殺人未遂罪，原審認係重傷罪，即有未當，被告2
    人上訴意旨雖以渠等有正當防衛之適用，或僅有傷害犯意云
    云，指摘原判決不當，固均無足取，惟原判決既有前開可議
    之處，自應予撤銷改判，被告韋志銘定應執行刑部分亦因失
    所附麗，一併撤銷之。審酌本件被告起因於黃進春擅自調動
    再生發公司之機台，遭陳禹辰勸阻，而告訴人李松育有以信
    號彈進行攻擊，渠等即對陳禹辰下此重手，手段兇殘，被告
    2人犯罪後雖坦承有毆打告訴人行為，然均否認涉有殺人犯
    意，飾詞辯解，被告韋志銘於本院審理中已與被害人陳禹辰
    達成和解，及其他一切情狀，認檢察官因此以被告2人犯後
    無悔意，具體求處被告黃進春有期徒刑6年5月、被告韋志銘
    6年6月尚嫌過重，分別量處如主文所示之刑，並就被告韋志
    銘部分，定其應執行之刑，以資懲儆。
據上論結，應依刑事訴訟法第368條、第369條第1項前段、第364
條、第299條第1項前段、第300條、刑法第28條、第271條第1項
、第2項、第51條第5款，判決如主文。
本案經檢察官吳忠賢到庭執行職務。
中    華    民    國   100    年    11    月    9     日
                  刑事第五庭    審判長法  官  楊明章
                                      法  官  黃國永
                                      法  官  趙文淵
以上正本證明與原本無異。
殺人未遂罪部分如不服本判決應於收受送達後10日內向本院提出
上訴書狀，其未敘述上訴理由者，並得於提起上訴後10日內向本
院補提理由書（均須按他造當事人之人數附繕本）「切勿逕送上
級法院」。
傷害罪部分不得上訴。
                                      書記官  呂宬樂
中    華    民    國   100    年    11    月    11    日
本案論罪科刑法條：
中華民國刑法第271條
（普通殺人罪）
殺人者，處死刑、無期徒刑或10年以上有期徒刑。
前項之未遂犯罰之。
預備犯第1項之罪者，處2年以下有期徒刑。
中華民國刑法第277條第1項
（普通傷害罪）
傷害人之身體或健康者，處3年以下有期徒刑、拘役或1千元以下
罰金。